臺灣高等法院臺中分院刑事判決　　　　　　　　　九十一年度上訴字第一六六一號
　　上　訴　人　臺灣苗栗地方法院檢察署檢察官
　　上　訴　人
　　即　被　告　丙○○
　　選任辯護人　張智宏
　　上　訴　人
　　即　被　告　甲○○
　　上　訴　人　楊俊彥律師
　　（即被告戊○○
　　被　　　告　戊○○
　　　　　　　　丁○○
右上訴人因被告重傷害等案件，不服臺灣苗栗地方法院九十年度訴字第一七五號中華
民國九十一年八月二十七日第一審判決（起訴案號：臺灣苗栗地方法院檢察署九十年
度偵字第二七一、四六二、二一二四號），提起上訴，本院判決如左：
      主  文
原判決關於被告丙○○傷害部分、被告戊○○、丁○○、甲○○毀損部分及被告甲○○傷害部分撤銷。
丙○○傷害人之身體，處有期徒刑陸月，如易科罰金，以參佰元折算壹日；扣案之菜
刀壹把沒收。
戊○○損壞他人所有之餐桌、塑膠椅、碗盤，足以生損害於他人，處拘役貳拾日，如
易科罰金，以參佰元折算壹日；
丁○○損壞他人所有之餐桌、塑膠椅、碗盤，足以生損害於他人，處拘役貳拾日，如
易科罰金，以參佰元折算壹日。
甲○○共同傷害人之身體，處拘役伍拾日，如易科罰金，以參佰元折算壹日。
其餘上訴駁回。
戊○○駁回上訴部分所處拘役肆拾日，與右揭所處拘役貳拾日，應執行拘役伍拾伍日
，如易科罰金，以參佰元折算壹日。
甲○○被訴毀損部分無罪。
      事  實
一、戊○○、林坤土及陳坤正三人，於民國（下同）八十九年九月二十五日下午四時
    許，相偕前往苗栗縣頭份鎮○○路與工業路口旁，由丙○○與其妻庚○○共同經
    營之「秀鳳小吃店」內飲酒用餐，迄至同日晚上十時許，三人均有醉意準備結帳
    離開，適丙○○就讀夜校之女乙○○，自學校返家後逕上廁所，此時戊○○起身
    亦欲上廁所，因不滿乙○○占用廁所時間過長，在廁所外口出穢言，俟乙○○步
    出廁所，戊○○即以左手從乙○○左後方伸向前，勒住乙○○脖子，另以右手毆
    打乙○○頭部（未能證明成傷），戊○○以此強暴方法妨害乙○○行使權利，乙○○欲推開戊○○，然戊○○反用力緊勒，乙○○之母庚○○見狀，向前用左手
    要將戊○○拉開，戊○○始對乙○○放手，然同時另基於傷害之犯意，用右手扭
    轉庚○○之左手，致庚○○受有左前臂腫脹二Ｘ二平方公分之普通傷害。丙○○
    見其女乙○○脖子遭戊○○勒住，心生不滿，乃順手持正在切蔥花之菜刀步出櫃
    檯，詎丁○○見狀，基於毀損故意，動手掀翻該店之餐桌，毀損丙○○、庚○○
    共同所有之餐桌、塑膠椅及碗盤，足生損害於丙○○、庚○○，並將酒瓶擊碎持
    之走向丙○○，適甲○○付完帳至店門口檳榔攤買完香煙甫走回店內，見狀立即
    上前攔阻丙○○，繼而戊○○亦放開庚○○，並基於毀損故意，掀翻另一張桌子
    ，毀損丙○○、庚○○共同所有之餐桌、塑膠椅及碗盤，足生損害於丙○○、庚○○，旋即走向丙○○，甲○○、丁○○、戊○○三人遂基於傷害之共同犯意聯
    絡，共同聯手毆打丙○○，致丙○○因此受有右前臂割傷四Ｘ一Ｘ０˙五立方公
    分、左前臂割傷二Ｘ一平方公分，及左脥、左胸、頸部挫傷等普通傷害，而丙○○亦於雙方互毆時，基於傷害之故意，持菜刀砍傷甲○○，使甲○○受有左手前
    臂背側深刀割傷併尺骨骨折及橈側伸腕長短肌、伸拇指長肌、伸指肌、尺側伸腕
    肌、表淺動脈斷裂之傷害，經送醫治療及復健結果，甲○○目前未達重大不治，
    但尚殘存左手功能不良，經乙○○報警查獲上情，並扣得丙○○所有用以行兇之
    菜刀乙把
二、案經甲○○向台灣苗栗地方法院檢察署告訴，及由丙○○、庚○○、甲○○分別
    訴由苗栗縣警察局頭份分局報請臺灣苗栗地方法院檢察署檢察官偵查起訴。
      理  由
甲、程序方面：
一、按刑事被告之原審辯護人，雖得依刑事訴訟法第三百三十八條為被告利益提起上
    訴，但既非獨立上訴，其上訴應以被告名義行之，若以自己名義提起上訴，即屬
    違背法律上之程式，此有最高法院五十三年台上字第二六一七號判例可資參照。
    本件被告戊○○、丁○○於原審之共同選任辯護人楊俊彥律師於九十一年九月十
    二日具狀以選任辯護人名義上訴，依前揭法律規定及判例意旨，其上訴違背法律
    上之程式，且亦無可補正，依刑事訴訟法第三百六十二條之規定，應予駁回。
二、公訴事實雖認：被告丙○○於八十九年九月二十五日晚上十時許，在苗栗縣頭份
    鎮○○路與工業路口旁之「秀鳳小吃店」內，持菜刀砍傷被害人戊○○，致戊○○受有右前臂深部切割傷合併肌腱神經斷裂之重大難治之傷害，因認被告丙○○
    涉有刑法第二百七十七條第二項後段之傷害致重傷罪嫌云云。惟查：本件被害人
    戊○○所受之右前臂深部切割傷合併肌腱神經斷裂之傷害，經送醫治療及復健結
    果，已無重大運動功能障礙，亦可恢復工作，但避免過於太劇烈及冗長之工作，
    此有重光醫院九十一年七月五日重光醫（辦）字第一七一號函乙紙附於原審卷足
    憑（見原審卷第一六四頁），足認被害人戊○○受傷程度，僅屬普通傷害，尚未
    達於重傷害之程度甚明。又查被害人戊○○雖曾於八十九年十月二十五日具狀向
    檢察官提出對被告丙○○之傷害告訴，惟被害人戊○○已於九十年一月九日具狀
    向檢察官撤回上開傷害告訴（見九十年度偵字第二七一號卷第四至六頁），被告
    丙○○此部分傷害犯行，即未據合法告訴，惟公訴人認上開部分與被告丙○○後
    述有罪部分有裁判上一罪之關係，本院爰不另為不受理之諭知，先此敘明。
乙、實體方面：
一、訊據被告四人均矢口否認有右揭犯行，被告丙○○辯稱：伊當時與丁○○、戊○○、甲○○打成一團，伊手上確實有拿菜刀，甲○○如何受傷，伊不知道，伊不
    是故意的云云；被告戊○○辯稱：伊當時因上廁所與丙○○之女乙○○發生口角
    ，乙○○被伊推倒，丙○○之妻庚○○用手反抓伊手，伊用右手撞開庚○○，看
    到甲○○被丙○○砍傷蹲在地上，伊就順手掀起桌子擋住丙○○，伊右手亦被砍
    傷，才將桌子丟向丙○○，並未毆打丙○○云云；被告丁○○辯稱：伊沒有拿酒
    瓶刺向丙○○，亦沒有掀桌子云云；被告甲○○辯稱：伊當時走到切小菜之平台
    付帳後，再走到檳榔攤買香煙，他們發生衝突後，伊走到桌子旁要拿電話，丙○○就拿菜刀走過來，直接砍伊，伊被砍到就閃到旁邊蹲下來，伊沒有毆打丙○○
    云云。經查：
(甲)被告丙○○傷害部分：
  (一)被告丙○○持菜刀砍傷被告甲○○之犯行，迭據被告甲○○於警訊時及偵、審中
    指訴綦詳，並經被告、戊○○、丁○○於原審供述明確（見原審卷第四○、四三
    頁），且被害人甲○○受有左手前臂背側深刀割傷併尺骨骨折及橈側伸腕長短肌
    、伸拇指長肌、伸指肌、尺側伸腕肌、表淺動脈斷裂之傷害，亦有財團法人國泰
    綜合醫院八十九年十月三日甲○○診斷證明書影本乙紙在卷足稽（見九十年度偵
    字第四六二號偵查卷第六十一頁），並有被告丙○○所有持以行兇之菜刀一把扣
    案足資佐證，足證被告丙○○確實持上開菜刀砍傷被害人甲○○無訛。
  (二)又被告丙○○於被告戊○○勒住其女乙○○脖子時，正持菜刀切菜，雖係順手持
    菜刀走出廚房，然被告對於手持之菜刀銳利，隨時有傷人之可能一節，衡情應有
    認識，且依被告甲○○所受傷勢非輕，顯係被告丙○○故意揮刀所砍傷，故被告
    丙○○應有傷害被告甲○○之故意亦臻明確。又被告甲○○所受之上開傷害，經
    送醫治療及復健結果，雖仍殘存左手功能不良，然尚未達於重大不治之重傷害程
    度等情，亦有財團法人為恭紀念醫院九十一年七月十二日（九一）為恭醫字第九
    一０五七三號函附之病歷摘要說明乙份附於原審卷可稽（見原審卷第一六六、一
    六七頁），故被告甲○○所受之傷害僅屬普通傷害，並非重傷害，公訴人認被告
    甲○○所傷害為重傷害云云，顯有誤會。另本院審酌被告四人上開互毆行為，純
    係因被告戊○○酒後鬧事偶發之衝突所致，雙方往日並無任何仇隙，被告丙○○
    主觀上應無重傷害被告甲○○人之故意，故被告丙○○僅有普通傷害之故意亦甚
    灼然。
  (三)按正當防衛必須對於現在不法之侵害始得為之，侵害業已過去，即無正當防衛可
    言。至彼此互毆，又必以一方初無傷人之行為，因排除對方不法之侵害而加以還
    擊，始得以正當防衛論。故侵害已過去後之報復行為，與無從分別何方為不法侵
    害之互毆行為，均不得主張防衛權，此有最高法院八十三年度台上字第四二九九
    號判決可資參考。本件被告丙○○持菜刀揮砍被告甲○○、戊○○、丁○○，致
    被告甲○○、戊○○受有傷害，而被告甲○○、戊○○、丁○○亦基於共同犯意
    之聯絡，由被告丁○○持打破之酒瓶，被告戊○○、甲○○徒手，共同毆打被告
    丙○○成傷（詳如後述），渠四人顯係互毆甚明，且無從分辨何方始為不法之侵
    害，故雙方自均不得主張正當防衛權，故原審公設辯護人辯稱被告丙○○係基於
    正當防衛云云，應無理由。又被告戊○○固有先行攻擊被告丙○○妻女之行為，
    被告丙○○氣憤之餘，始持刀與被告甲○○、戊○○、丁○○互毆，然被告甲○○並未攻擊被告丙○○之妻女，則被告丙○○自無從主張當場激於義憤而砍傷被
    告甲○○，原審公設辯護人為被告丙○○辯稱：被告丙○○符合當場激於義憤之
    要件云云，亦不足採信。從而事證明確，被告丙○○傷害被告甲○○之上開犯行
    ，應堪認定。
(乙)被告戊○○妨害被害人乙○○行使權利及傷害被害人庚○○部分：
  (一)被告戊○○於右揭時地，因酒後欲上廁所，適被害人乙○○占用廁所時間過長而
    心中不滿，在廁所外口出穢言，經丙○○請其至屋外田邊小解，被告戊○○即逕
    至店門口邊小解後返回店內，遇被害人乙○○步出廁所，戊○○即以左手從乙○○左後方伸向前，勒住乙○○脖子，另以右手毆打乙○○頭部（未能證明成傷）
    ，戊○○以此強暴方法妨害乙○○行使權利，乙○○欲推開戊○○，然戊○○反
    用力緊勒，乙○○之母庚○○見狀，向前用左手要將戊○○拉開，戊○○始對乙○○放手，然同時另基於傷害之犯意，用右手扭轉庚○○之左手，致庚○○受有
    左前臂腫脹二Ｘ二平方公分之普通傷害等情，迭據被害人乙○○、庚○○於警訊
    、偵查及原審指訴甚明，且經被告丙○○供述明確，本院互核渠三人所供情節大
    致相符，且被害人庚○○因此受有左前臂腫脹二Ｘ二平方公分，亦有為恭紀念醫
    院之診斷證明書乙紙在卷足稽（見九十年度偵字第四六二號偵查卷第十五頁），
    故應認被害人二人之指訴與事實相符而應堪採信。
  (二)被告戊○○雖否認有上開犯行，而在場之被告甲○○、丁○○亦供稱被告戊○○
    並未有上開犯行，惟查：被告戊○○、丁○○、甲○○三人，於案發當日晚上十
    一時多，在重光醫院，由警方對其三人施以呼氣酒精濃度測試結果，其中被告戊○○呼氣酒精濃度達每公升一．二一毫克，被告丁○○呼氣酒精濃度達每公升一
    ．三一毫克，被告甲○○呼氣酒精濃度測試達每公升０．九五毫克，均超過標準
    值每公升０．二五毫克甚多，有被告三人之呼氣酒精濃度測試值各乙紙在卷足憑
    （見九十年度偵字第四六二號偵查卷第四十一頁），足認被告告甲○○、戊○○
    、丁○○三人於案發當時均有醉意，則渠等三人對上開衝突之過程之記憶是否正
    確已有可疑，再參諸本案被告甲○○三人與被告丙○○互毆，亦涉有刑責，渠三
    人對案發過程之陳述亦難免有避重就輕之嫌，本院審酌被告三人酒醉記憶能力較
    低及脫免刑責之可能，認被害人庚○○、乙○○之指訴內容較為可採。被告戊○○上開辯詞顯屬卸責之詞，被告甲○○、丁○○所供亦屬迴護被告戊○○之詞，
    均不足採信。從而被告戊○○上開妨害被害人乙○○行使權利及傷害被害人庚○○之犯行應堪認定。
(丙)被告戊○○、丁○○各別毀損部分：
  (一)被告丁○○、戊○○右揭掀翻被告丙○○店內之餐桌，毀損被告丙○○及被害人
    庚○○共同所有之餐桌、塑膠椅及碗盤等事實，業經被告丙○○於原審調查及原
    審勘驗現場時指訴甚詳（見原審卷第四二頁、一三七頁背面），被告戊○○亦坦
    承有掀翻桌子之行為，並有現場照片四幀附偵查卷內可稽（見九十年度偵字第四
    六二號偵查卷第四三、四四頁），且被告丙○○所供被告丁○○掀翻餐桌，將酒
    瓶擊碎持之攻擊伊一節，核與被害人乙○○於原審指稱：伊有看見被告戊○○拿
    桌子丟被告丙○○、有人持酒瓶攻擊被告丙○○等情（見原審卷第四一頁）相符
    ，足認被告丙○○所供被告丁○○、戊○○翻掀桌子毀  損上開物品一節，應非
    子虛而堪採信。被告丁○○辯稱並未掀翻餐桌云云，顯係卸責之詞不足採信。被
    告二人上開毀損之犯行應堪認定。
  (二)又被告丁○○、戊○○上開掀翻餐桌之毀損行為，係因酒後偶發事件，事前並無
    任何共同犯意之聯絡，顯係當場基於各別之毀損故意而為，尚難認被告二人有共
    同毀損之犯行。公訴人認被告丁○○、戊○○具有毀損之共同犯意聯絡，顯有誤
    會。
(丁)被告戊○○、丁○○、甲○○共同傷害被告丙○○部分：
  (一)被告丙○○見其女乙○○脖子遭被告戊○○勒住，心生不滿，乃順手持正在切蔥
    花之菜刀步出櫃檯，詎丁○○見狀，動手掀翻店內之餐桌，將瓶擊碎持之走向丙○○，適甲○○付完帳至店門口檳榔攤買完香煙甫走回店內，見狀立即上前攔阻
    丙○○，繼而戊○○亦放開庚○○，並基於毀損故意，掀翻另一張桌子並走向丙○○，甲○○、丁○○、戊○○三人遂共同聯手毆打丙○○，致丙○○因此受有
    右前臂割傷四Ｘ一Ｘ０˙五立方公分、左前臂割傷二Ｘ一平方公分，及左脥、左
    胸、頸部挫傷等普通傷害之事實，迭據被告丙○○於警訊、偵查、原審及本院指
    訴甚詳，核與被害人乙○○於原審供稱：被告甲○○、丁○○要搶被告丙○○之
    刀，被告戊○○將伊放開走向被告丙○○，三人共同毆打被告丙○○等情（見原
    審卷第一三九頁背面、第一四○頁背面）及被害人庚○○於本院亦指稱：當時店
    裡只有三位客人，除了勒住乙○○之戊○○外，其餘二人即被告丁○○、甲○○
    都走道被告丙○○那邊去，被告戊○○之後才走過去等語（見本院卷第一○○頁
    ）大致相符。又被告甲○○指稱遭被告丙○○砍傷及被告丙○○所指訴遭被告甲○○、戊○○、丁○○三人毆打之地點，均係在被告丙○○甫走出廚房處，且互
    核相符，足認被告丙○○甫走出廚房即遭遇被告甲○○甚明。而被告甲○○當時
    已結帳完畢至檳榔攤買完香煙折返店內，其如欲返回飲酒之餐桌，絕不會走至廚
    房旁之互毆地點，且本院審酌被告丙○○係因被告戊○○勒住被害人乙○○而順
    手持刀走出廚房，其目標應係針對被告戊○○，若非被告甲○○、丁○○亦有向
    前圍毆被告丙○○，衡情被告丙○○當不至於持刀揮向未侵犯其女之被告甲○○
    、丁○○，再參諸被告丙○○衣褲沾滿血跡，亦有現場照片一幀附於偵查卷可稽
    （見九十年度偵字第四六二號偵查卷第四二頁），是若非與被告甲○○三人近身
    搏鬥，當不至於血跡沾滿衣褲，本院審諸上情相互以析，認被告甲○○於返回店
    內見被告丁○○持酒瓶走向被告丙○○，被告丙○○持刀走出廚房，旋即上前攔
    阻被告丙○○，並與旋即而至之被告丁○○、戊○○基於共同犯意之聯絡，共同
    圍毆被告丙○○應臻明確。被告甲○○、戊○○、丁○○辯稱並未毆打被告丙○○云云，顯係卸責之詞不足採信。
  (二)又本件被告丙○○雖持菜刀揮砍被告甲○○、戊○○，致渠二人受有傷害已如前
    述，然被告甲○○、戊○○、丁○○亦基於共同犯意之聯絡，由被告丁○○持打
    破之酒瓶，被告戊○○、甲○○徒手，共同毆打被告丙○○成傷，雙方顯係互毆
    甚明，且無從分辨何方先為不法之侵害，故被告甲○○、丁○○、戊○○辯稱係
    正當防衛被告丙○○之不法侵害云云，亦不足採信。從而被告甲○○、丁○○、
    戊○○上開傷害犯行亦堪認定。
二、核被告丙○○所為，係犯刑法第二百七十七條第一項之普通傷害罪；核被告戊○○所為，係犯刑法第三百零四條第一項之以強暴妨害人行使權利罪、第二百七十
    七條第一項普通傷害罪及第三百五十四條毀損罪；核被告丁○○所為，係犯刑法
    第二百七十七條第一項普通傷害罪及第三百五十四條毀損罪；核被告甲○○所為
    ，係犯刑法第二百七十七條第一項普通傷害罪。被告戊○○、丁○○及甲○○三
    人，就傷害被告丙○○部分，彼此間有犯意聯絡及行為分擔，為共同正犯。被告
    戊○○前後二次之傷害犯行，時間緊接，所犯罪名之構成要件相同，顯係基於概
    括之犯意而為，應依連續犯之規定論以一罪，並依法加重其刑。被告戊○○所犯
    上開三罪，被告丁○○所犯上開二罪，均犯意個別，行為互殊，應分論併罰。公
    訴事實及理由：(1)認被告丙○○係犯刑法第二百七十七條第二項後段之傷害致重
    傷害罪，尚有未洽，起訴法條應予以變更。(2)認被告戊○○係被告甲○○、丁○○共同傷害被害人庚○○，為共同正犯，然被告甲○○、丁○○並未有傷害被害
    人庚○○之行為，且就此部分亦未與被告戊○○有何共同犯意之聯絡，公訴事實
    及理由亦有未洽，併此敘明。
三、原審判決就被告戊○○強制罪部分及被告戊○○、丁○○共同傷害被告丙○○部
    分，依刑法第二十八條、第五十六條、第二百七十七條第一項、第三百零四條第
    一項、第四十一條第一項前段，罰金罰鍰提高標準條例第一條前段、第二條之規
    定，並審酌被告戊○○藉酒壯膽，故意欺凌被害人母女，釁自彼開後，不思罷手
    ，竟再搗毀被害人店內物品，並聯手攻擊被害人丙○○，才遭被害人丙○○持刀
    反擊割傷手臂，而被害人庚○○、丙○○傷勢不重，及犯後未坦白承認等一切情
    狀；被告丁○○見其好友戊○○挑起事端後，不僅未加阻攔，反沆瀣一氣，藉酒
    意共同傷害被害人丙○○並搗毀店內物品，而被害人丙○○傷勢不重，及犯後均
    未能坦白承認等一切情狀，就被告戊○○強制罪部分量處拘役四十日，就被告戊○○'丁○○共同傷害部分，各處有期徒刑三月、二月，並均諭知易科罰金之折算
    標準，核無不當，量刑亦稱妥適，檢察官上訴認原審量刑過輕尚無理由，應予駁
    回。原審判決就被告丙○○傷害部分、被告戊○○、丁○○、甲○○毀損部分及
    被告甲○○共同傷害部分固非無見，惟；(1)原審認被告丙○○持菜刀砍傷被告戊○○，被告戊○○僅係受普通傷害，尚非重傷害，卻疏未查明被告戊○○業於偵
    查中撤回傷害告訴之事實，而就此部分仍予審判；(2)被告戊○○、丁○○雖均有
    毀損被告邱坤燦、被害人庚○○共有之上開物品，然渠二人上開毀損行為，純係
    偶發且分別為之，並無共同犯意之聯絡，原審認渠二人係基於共同犯意聯絡而為
    ，應屬共同正犯；(3)被告甲○○並未毀損被告丙○○店內物品，亦未與被告戊○○、丁○○有毀損之共同犯意聯絡（詳如後述），原審就此部分仍對被告甲○○
    論罪科刑；(4)被告甲○○雖亦共同圍毆被告丙○○，致被告丙○○受有上開傷害
    ，然被告甲○○亦遭被告丙○○持刀砍傷，且遭砍傷後即跑回車上準備就醫，足
    見被告甲○○參與傷害被告丙○○之程度較被告戊○○、丁○○輕微，且被告丙○○所受之傷勢尚屬輕微，原審量處被告甲○○有期徒刑二月，尚嫌過重；(5)被
    告行為後，刑法第四十一條業已修正，原審漏未比較新舊法，均有未洽。被告甲○○上訴否認犯罪暨檢察官上訴認原審量刑過輕雖均無理由，然原審判決既有上
    開可議之處，自均應併由本院撤銷改判。爰審酌被告丙○○見其妻女受人欺凌，
    一時氣憤，始持刀傷人，當時情境雖令人同情，然其手持菜刀上前解圍，並砍傷
    被害人甲○○，致被告林坤土手部傷勢甚為嚴重及犯後未能全部坦承等一切情狀
    ；被告戊○○藉酒壯膽，故意搗毀被害人店內物品，並聯手攻擊被害人丙○○，
    致遭被告丙○○持刀反擊割傷手臂，而被害人庚○○、丙○○傷勢不重，及被告
    戊○○犯後未坦白承認等一切情狀；被告丁○○、甲○○二人見其好友戊○○挑
    起事端後，不僅未加阻攔，反沆瀣一氣，藉酒意共同傷害被害人丙○○並搗毀店
    內物品，而被害人丙○○傷勢不重，及犯後均未能坦白承認等一切情狀，分別量
    處如主文第二至四項所示之刑，並均諭知易科罰金之折算標準，並就被告戊○○
    所處拘役部分，與強制罪駁回上訴所處拘役部分，定其應執行之刑，及諭知易科
    罰金之折算之標準，以資懲儆。扣案之菜刀乙把，係被告丙○○所有，供其傷害
    犯罪所用之物，應依刑法第三十八條第一項第二款之規定，予以宣告沒收。另被
    告等人行為後，刑法第四十一條業於九十年一月十日修正公布，同年月十二日生
    效，修正後刑法第四十一條第一項前段規定「犯最重本刑為五年以下有期徒刑以
    下之刑之罪，而受六個月以下有期徒刑或拘役之宣告，因身體、教育、職業、家
    庭之關係或其他正當事由，執行顯有困難者，得以一元以上三元以下折算一日，
    易科罰金。」，與修正前刑法第四十一條規定「犯最重本刑為三年以下有期徒刑
    以下之刑之罪，而受六個月以下有期徒刑或拘役之宣告，因身體、教育、職業、
    家庭之關係，執行顯有困難者，得以一元以上三元以下折算一日，易科罰金。」
    不同，比較新舊法結果，以舊法並未較有利於行為人，故依刑法第二條第一項前
    段規定，本件自應適用裁判時之法律即修正後刑法第四十一條第一項前段之規定
    ，併此敘明。
四、公訴意旨另略以：被告甲○○、丁○○亦與被告戊○○有共同犯意之聯絡，共同
    毆打被害人庚○○傷害成傷，因認被告甲○○、陳坤正就傷害被害人庚○○部分
    ，亦涉有共同傷害犯嫌云云。惟查：被告戊○○以手勒住被害人乙○○脖子及出
    手毆打被害人庚○○時，被告甲○○正買完香煙甫返回小吃店內，被告丁○○仍
    坐於餐桌旁，渠二人均無出手毆打被害人庚○○之行為，且被告戊○○上開行為
    均係偶發爭執所為，並非出於預謀，被告甲○○、丁○○亦無與被告戊○○基於
    共同犯意之聯絡，從而被告二人此部份犯行，尚屬不能證明，因公訴人認被告甲○○、丁○○此部分之犯行，與渠二人對被告丙○○受傷部分，有裁判上一罪關
    係，本院自不另為無罪之諭知，附此敘明。
五、公訴意旨另以：被告甲○○於右揭時地，與被告戊○○、丁○○基於共同犯意之
    聯絡，掀翻店內之餐桌，因認被告甲○○涉有刑法第三百五十四條之共同毀損罪
    名云云。經查：被告丙○○於本院指稱：當時被告甲○○從門口走進來，伊並未
    看到被告甲○○有掀翻餐桌或毀損物品等語（見本院卷第九五頁），而被告甲○○亦辯稱：當時走進店門，走到廚房旁邊即遭被告丙○○砍傷，並無掀翻桌子等
    語（見本院卷第九五頁），而被告戊○○、丁○○、被害人乙○○、庚○○亦未
    供稱親見被告甲○○掀翻桌子，而足見在場之人無人親見被告甲○○有掀翻桌子
    之行為，本院復審之被告甲○○當時甫從店外返回店內，旋即走至接近店門口之
    廚房旁邊與被告丁○○、戊○○聯手毆打被告丙○○，應無時間再行掀翻桌子之
    可能，且被告丁○○、戊○○二人雖有掀翻桌子，然渠二人均屬酒後衝突偶發行
    為，尚難認被告甲○○與渠二人有掀翻桌子毀損物品之共同犯意聯絡，此外復查
    並無其他積極證據足資證明被告甲○○有上開毀損犯行，從而被告甲○○上開毀
    損犯嫌應屬不能證明，自應由本院撤銷原審判決，另諭知無罪之判決。
丙、據上論斷，應依刑事訴訟法第三百六十二條、第三百六十八條、第三百六十九條
    第一項前段、第三百六十四條、第二百九十九條第一項前段、第三百零一條第一
    項，第三百條，刑法第二十八條、第二百七十七條第一項、第三百五十四條、第
    二條第一項前段、第四十一條第一項前段、第五十一條第六款、第三十八條第一
    項第二款，罰金罰鍰提高標準條例第一條前段、第二條，判決如主文。
本案經檢察官己○○到庭執行職務。
中      華      民      國    九十一    年     十二     月    二十五    日
                                  臺灣高等法院臺中分院刑事第八庭
                                        審判長法  官  羅  得  村
                                              法  官  黃  文  進
                                              法  官  陳  毓  秀
右正本證明與原本無異。
檢察官就重傷害部分得上訴。
餘不得上訴。
如不服本判決應於收受送達後十日內向本院提出上訴書狀，其未敘述上訴之理由者並
得於提起上訴後十日內向本院補提理由書（均須按他造當事人之人數附繕本）。
                                              書記官  吳  宗  玲
中      華      民      國      九十一   年      十二     月    二十六  日
附錄本案論罪科刑主要法條：
刑法第二百七十七條 (普通傷害罪)
  傷害人之身體或健康者，處三年以下有期徒刑、拘役或一千元以下罰金。
  犯前項之罪因而致人於死者，處無期徒刑或七年以上有期徒刑；致重傷者，處三年
  以上十年以下有期徒刑。
刑法第三百零四條 (強制罪)
  以強暴、脅迫使人行無義務之事或妨害人行使權利者，處三年以下有期徒刑、拘役
  或三百元以下罰金。前項之未遂犯罰之。
刑法第三百五十四條 (毀損器物罪)
  毀棄、損壞前二條以外之他人之物或令致不堪用，足以生損害於公眾或他人者，處
  二年以下有期徒刑、拘役或五百元以下罰金。
                                                                        Ｉ
